臺灣高等法院花蓮分院刑事判決　　　　　　　　　　九十二年度交上易字第二四號
　　上　 訴　 人　臺灣臺東地方法院檢察署檢察官
　　上訴人即被告　丙○○
　　選 任辯護 人　李泰宏律師
右上訴人因被告過失傷害案件，不服臺灣臺東地方法院九十二年度交易字第一一號中
華民國九十二年七月十日第一審判決（起訴案號：臺灣臺東地方法院檢察署九十二年
度偵字第三三三號），提起上訴，本院判決如左：
    主  文
原判決撤銷。
丙○○因過失傷害人致重傷，處有期徒刑陸月，如易科罰金，以佰元折算壹日。
    事  實
一、丙○○於民國（下同）九十一年六月二十七日下午五時三十五分許，駕駛車牌Ｉ
    Ｋ─一七七一號自用小貨車，沿臺東縣成功鎮○○○○○路由南往北行駛，途經
    一百四十六公里三百公尺臺東縣東河鄉○○段轉彎處時，本應注意汽車行經彎道
    ，應減速慢行，作隨時停車之準備，及在雙向兩車道、劃有分向限制線之路段行
    駛，不得駛入來車之車道內，而依當時天候晴、日間自然光線、路面乾燥、無缺
    陷、無障礙物、視距良好等情形，並無不能注意之情事，竟疏未注意減速慢行，
    猶以時速六十公里之速度超速行駛，並侵入來車道，適有甲○○駕駛車牌Ｐ五─
    六二四五號自用小客車附載友人丁○○及母親乙○○○，由北往南駛至，丙○○
    因而閃避不及，碰撞甲○○所駕駛之自用小客車，致甲○○受有胸挫傷、胸微腫
    、胸悶、呼吸作痛、右前臂瘀青、左右膝腫痛等傷害；丁○○受有腸系膜裂傷併
    迴腸壞死、空腸穿孔、頸椎第二節斷裂、腰椎第一節壓迫性骨折、胸部挫傷併第
    五、六、七、八、九肋骨骨折併氣胸等傷害，經施行手術治療後，仍呈重大不治
    或難治之癱瘓狀態；乙○○○受有左脛腓骨開放性骨折、低血容性休克、右肱骨
    骨折、右髖臼骨折等傷害。
二、案經甲○○、丁○○、乙○○○訴由臺東縣警察局成功分局報請台灣台東地方法
    院檢察署檢察官偵查起訴。
    理  由
一、右開事實，業據被告於警詢、偵查、原審及本院審理時，坦承不諱，核與告訴人
    甲○○、丁○○、乙○○○三人指述之情節相符。此外，並有臺東縣警察局道路
    交通事故調查報告表、交通事故現場勘驗圖、現場照片十幀、健興中醫診所診斷
    證明書、馬偕紀念醫院臺東分院診斷證明書及該院九十二年十二月三日馬院東醫
    字第乙九二六九二八號函在卷可資佐憑。
二、按汽車行經彎道，應減速慢行，作隨時停車之準備；又汽車在雙向兩車道、劃有
    分向限制線之路段行駛，不得駛入來車之車道內；道路交通安全規則第九十三條
    第一項第三款、第九十七條第二款分別定有明文。本件被告於前開時、地駕駛汽
    車自應遵守上開規定，而依當時天候晴、日間自然光線、路面乾燥、無缺陷、無
    障礙物、視距良好等情形，並無不能注意之情事，竟疏未注意減速慢行，猶以時
    速六十公里之速度超速行駛，並侵入來車道，因而肇事，其有過失甚為灼然。又
    本件車禍經台灣省花東區車輛行車事故鑑定委員會鑑定結果，亦認被告確有侵入
    來車道之過失，此有該會九十二年五月三十日花鑑字第九二二四三號鑑定意見
    書附卷可按。又告訴人甲○○、丁○○、乙○○○三人係因本件車禍致受有前開
    傷害，已如前述，足見被告之過失行為與告訴人甲○○、丁○○、乙○○○三人
    之傷害結果間，具有相當因果關係。本件事證明確，被告犯行，洵堪認定。
三、核被告所為，就甲○○、乙○○○受傷部分，係犯刑法第二百八十四條第一項前
    段之過失傷害罪。就丁○○致重傷部分，係犯刑法第二百八十四條第一項後段之
    過失傷害人致重傷罪，公訴人認被告此部分亦係犯同條項前段之過失傷害罪，尚
    有未合，起訴法條應予變更。又被告以一過失行為，同時致告訴人甲○○、丁○○、乙○○○三人受有前開傷害，而觸犯三罪名，為想像競合犯，應從一重過失
    傷害人致重傷罪處斷。被告上訴，指摘原判決量刑較重，雖無理由；惟原審就丁○○致重傷部分，僅論被告以同條項前段之過失傷害罪，尚有未洽。檢察官上訴
    ，指摘原判決量刑過輕，且未審就被害人受傷是否已達重傷害之程度，為有理由
    ，應予撤銷改判。爰審酌被告過失程度、被害人等所受之傷害程度，及被告犯罪
    後雖已和被害人和解，惟因本身為低收入戶，且本件車禍後亦成為中度肢障，迄
    未能依和解內容履行，有和解筆錄、台東縣成功鎮公所低收入戶證明書及身心障
    礙手冊附卷可稽等一切情狀，量處如主文第二項所示之刑，並諭知易科罰金之折
    算標準。
四、卷附之交通事故案件情形調查表雖記載被告於員警前往現場處理時，當場承認為
    肇事者；然查被告於肇事後隨即昏迷，未曾與到場之員警交談或承認肇事等情，
    業經被告於原審調查時供陳在卷，復經到場處理之員警莊詩清證述無訛。是以，
    本件被告並非自首，附此敘明。
據上論斷，應依刑事訴訟法第三百六十九條第一項前段、第三百六十四條、第二百九
十九條第一項前段、第三百條，刑法第二百八十四條第一項、第五十五條、第四十一
條第一項前段，罰金罰鍰提高標準條例第一條前段、第二條，判決如主文。
本案經檢察官翟光軍到庭執行職務。
中      華      民      國      九十三      年    六    月    二十九    日
                                  審判長法官  吳  鴻  章
                                        法官  張  健  河
                                        法官  林  慶  煙
右為正本證明與原本無異。
本件不得上訴。
                                      書記官  陳  萬  山
中      華      民      國      九十三      年    六    月    二十九    日
附錄    本判決論罪科刑法條：
中華民國刑法第二百八十四條
 (過失傷害罪)
因過失傷害人者，處六月以下有期徒刑、拘役或五百元以下罰金，致重傷
者，處一年以下有期徒刑、拘役或五百元以下罰金。
從事業務之人，因業務上之過失傷害人者，處一年以下有期徒刑、拘役或
一千元以下罰金，致重傷者，處三年以下有期徒刑、拘役或二千元以下罰
金。
